【裁判字號】    97,抗,114
【裁判日期】    970429
【裁判案由】    返還買賣價金等
【裁判全文】
臺灣高等法院高雄分院民事裁定           97年度抗字第114號
抗  告  人  天然資產管理有限公司
法定代理人  丙○○
相  對  人  雄陽汽車有限公司
法定代理人  乙○○
相  對  人  台灣本田股份有限公司
法定代理人  甲○○○
上列抗告人與相對人間因請求返還買賣價金等事件，對於中華民
國97年3 月17日臺灣高雄地方法院96年度訴字第1426號所為裁定
，提起抗告，本院裁定如下：
    主  文
原裁定廢棄。
    理  由
一、抗告意旨略以：本件上訴第二審，一審法院認本件訴訟標的
    之金額與起訴狀相同，核定為新台幣（下同）649,000 元，
    應繳交之裁判費10,575元，惟本件抗告人提起上訴，其訴訟
    標的之金額已減縮為336,364 元，本件應以336,364 元為訴
    訟標的之金額為核定應繳交之裁判費，依大法官釋字第192
    號解釋，如抗告人以裁判費數額有爭執為抗告理由，就原審
    駁回其上訴之裁定提起抗告，抗告法院就原法院命補繳裁判
    費之裁定當否應一併審究。而原裁定核定訴訟標的金額顯有
    違誤，為求予廢棄原裁定等語。
二、按法院如以未繳裁判費，認原告起訴不合法，為駁回其訴之
    裁定，原告以裁判費數額有爭執為抗告理由時，抗告法院仍
    須就該項事實及命補繳裁判費之裁定當否一併審究（大法官
    解釋釋字第192 號解釋理由書參照）。經查，抗告人與相對
    人雄陽汽車有限公司、台灣本田股份有限公司間請求返還買
    賣價金事件，抗告人提起上訴，原法院以起訴時之訴訟標的
    金額即649,000 元據為上訴之金額，命抗告人於裁定送達後
    5 日內應補繳裁判費10,575元，抗告人於97年2 月29日收受
    後並未於期限內繳納裁判費，原法院以未繳裁判費用為由駁
    回抗告人之上訴，惟抗告人提起上訴，其上訴之聲明為：(一)
    雄陽汽車有限公司、台灣本田股份有限公司應連帶給付上訴
    人新台幣336,364 元及起訴狀送達翌日起至清償日止按年息
    5%計算之利息。(二)雄揚汽車有限公司應給付新台幣100,000
    元及自96年1 月26日起至清償日止，按年息5%計算之利息，
    有上訴聲明狀可稽（原審卷(二)第121 至122 頁）。抗告人上
    訴表示不服之金額僅為436,364 元（336364＋100000＝4363
    64），原法院仍依起訴狀所載649,000 元核定，命上訴人補
    繳裁判費10,575元，自屬欠當，其並以抗告人未依所核金額
    及期限內繳納為由，駁回其上訴，核有違誤。抗告人以原法
    院所核金額並據為命繳裁判費額有不當為爭執，指摘駁回其
    上訴之裁定不當，求予廢棄為有理由，爰將原裁定廢棄，發
    回原法院另為適當之處理。
據上論結，本件抗告為有理由，依民事訴訟法第495 條之1 、第
450 條、第95條，裁定如主文。
中    華    民    國    97    年    4     月    29    日
                              民事第六庭
                                  審判長法官  許明進
                                  法      官  徐文祥
                                  法      官  張明振
以上正本證明與原本無異。
本件裁定不得再抗告。
中    華    民    國    97    年    4     月    30    日
                                  書  記  官  黃琳群
                                                      Q


司法院資訊處製作；財團法人民間司法改革基金會備份。
